

# Blanchard N'DIA

# Ingénieur Développeur - Chef de projet - Gestion des systèmes d'information

Pour en savoir plus, consultez mon CV en ligne : www.doyoubuzz.com/blanchard-n-dja

34 ans

Permis B

#### Contact

M nhb\_hug@yahoo.fr

+22508073083

S hugues blanchard

#### Présentation

Professionnel bilingue, grande expérience en conception et développement de logiciels, en conduite et gestion de projet. Expérience passée dans le développement de composants pour des systèmes de Gestion des Ressources Humaine et Paie, de Comptabilité, les systèmes d'organisation et d'information. Bilingue Français et Anglais.

#### **FORMATIONS**

## Baccalauréat G2, Spécialité Comptabilité

#### Collège Sainte Foi

Octobre 2001 à février 2002

### Brevet de technicien Supérieur, Option Informatique de Gestion

#### ISATECH

Janvier 2003 à septembre 2004

## Diplôme d'Ingénieur des Techniques Informatiques, option Génie Logiciel

#### IFPG-ISFPT

Janvier 2006 à septembre 2006

## 3e Année cycle Ingénieur en Génie Logiciel

#### IFPG-ISFPT

Janvier 2007 à septembre 2007

Préparation du diplôme d'ingénieur de conception en Génie Logiciel

## **EXPÉRIENCES**

### Stagiaire Informaticien

#### SIPF

Abidjan (Côte d'Ivoire) Stage Octobre 2004 à janvier 2005

- Suivi et maintenance du matériel informatique et réseau
- Réalisation et conception de gestion du service courrier sous Access 98

### Analyste Programmeur Stagiaire

## AS Consulting

Abidjan (Côte d'Ivoire) Stage Octobre 2007 à avril 2008

• Conception et réalisation d'un logiciel de gestion des ressources humaines et de la paie

#### Chargé des développements informatiques

## AS Consulting

Abidjan (Côte d'Ivoire) CDD Mai 2008 à décembre 2010

- Conception et réalisation d'un logiciel de Gestion de la Relation Clientèle
- Réalisation d'un logiciel de gestion de stock

## COMPÉTENCES

## Management des Projets

- Conduite et gestion de projet informatique
- Animation d'équipes projet
- Conduite de réunion

#### Informatiques

- Programmation : Visual Studio.NET 2003/2005/2008 (VB, C#, ASP), C/C++, PHP, HTML, XML, Expression Blend
- Base de données : SQL Server 2000/2005/2008, Reporting Services, Integration Services, Oracle 9i, MySQL, GUPTA **SQLBase**
- Méthode d'analyse : MERISE I & II. UML
- Système d'exploitation : Windows XP/2000 Server/2003 Server/Vista, Linux/Unix
- Réseau : Typologies, Câblage réseaux, Protocoles, Administration (Utilisateur et services)

• Réalisation d'un logiciel de gestion de Système d'Information Géographique

# Chef de Projet Junior

## AS Consulting

Abidjan (Côte d'Ivoire) CDI Janvier 2010 à février 2011

- Pilotage, suivi et coordination de projet
- Gestion de la relation clientèle
- Test et recette fonctionnelle
- Formation et conduite de changement
- Maintenance corrective et évolutive des outils